Inventaris van de archieven van de Vakgroep Zeescheepvaart; Vakgroep Kustvaart; Bedrijfsgroep Koopvaardij, 1942-1949
Nationaal Archief, Den Haag
Vakgroepen Zeevaart
1942-1949
I20612
1.00 meter; 17 inventarisnummers.
Normale geschreven, getypte en gedrukte documenten, geen bijzondere handschriften.
Nationaal Archief, Den Haag
Vakgroep Zeescheepvaart
Vakgroep Kustvaart
Bedrijfsgroep Koopvaardij
Het archief bestaat uit de archieven van de Vakgroep Zeescheepvaart, de Vakgroep Kustvaart en van de Bedrijfsgroep Koopvaardij en bevat minuten van uitgaande brieven en notulen.
Archiefvorming
Geschiedenis van het archiefbeheer
De verwerving van het archief
Het archief is door schenking verworven.
2.19
Aanwijzingen voor de gebruiker
Openbaarheidsbeperkingen
Volledig openbaar.
Materiële beperkingen
Aanvraaginstructie
Openbare archiefstukken kunnen online worden aangevraagd en gereserveerd. U kunt dit ook via de terminals in de studiezaal van het Nationaal Archief doen. Om te kunnen reserveren dient u de volgende stappen te volgen:
U maakt een profiel aan op www.gahetna.nl, en logt vervolgens in
Via de archiefinventaris (alleen de beschrijvingen met rode nummers) selecteert u het gewenste archiefstuk door op de knop 'Reserveren' te klikken
In het volgende scherm geeft u aan op welke dag u het archiefstuk wilt inzien
Indien u zich bevindt in de studiezaal en een tafelnummer heeft ontvangen kunt u dit nummer vermelden. Als u geen tafelnummer heeft kunt u tafelnummer 777 laten staan
Vervolgens bevestigt u uw reservering door deze te versturen.
Verwant materiaal
Beschikbaarheid van kopieën
Beschrijving van de series en archiefbestanddelen
- Archief van de vakgroep zeescheepvaart, I.
  - Kopieën van uitgaande brieven., 1942-1946; 1-5
    - 1942 mrt - 1943 feb., 1
    - 1943 mrt - 1944 mei 21, 2
    - 1944 mei 23-1945 aug. 21, 3
    - 1945 aug. 22 - 1946 jan. 31, 4
    - 1946 feb. 1 - mei 16, 5
- Archief van de vakgroep kustvaart, II.
  - Kopieën van uitgaande brieven., 1942-1945; 6
- Archief van de bedrijfsgroep koopvaardij, III.
  - Kopieën van uitgaande brieven., 1942-1945; 7-9
    - 1942 mrt. - 1943 mrt., 7
    - 1943 apr. - juni, 8
    - 1943 juli - 1945 okt., 9
  - Notulen van de Raad van Bijstand van de Vakgroep Kustvaart., 1942; 10
  - Notulen van de Raad van Bijstand van de Bedrijfsgroep Koopvaardij., 1942-1943; 11
- Aanvulling 1986, IV.
  - Circulaires van de Vakgroep Zeescheepvaart., 1942-1945; 12
  - Ingekomen brieven bij de Vakgroep Kustvaart., 1945-1946; 13
  - Circulaires van de Bedrijfsgroep Koopvaardij., 1942-1945; 14
  - Stukken van de Hoofdgroep Verkeer., 1944-1949; 15
- Aanvulling 2001, V.
  - Notulen van vergaderingen van de Raad van Bijstand van de Gewestelijke Afdeling Rotterdam van de Vakgroep Kustvaart, 1942-1945; 16
  - Notulen van vergaderingen van de ledenvergadering van de Gewestelijke Afdeling Rotterdam van de Vakgroep Kustvaart met correspondentie., 1945 juni - dec.; 17